# 关于收入确认方法的疑问

提问人：文浩 时间：2018-04-17 01:03:58
陈版您好，在实务当中我遇到了一个问题： 背景：乙方为货物销售公司，甲方为乙方提供与销售货物有关的绝大部分服务，甲方并对为服务的整体项目利润率负责，服务主要包括于负责总体销售、负责产品订购一切相关联络、决定订购产品的类型及数量、代表乙方进行产品价格协商以及决定乙方所售产品的最终用户等。但货物的采购合同与销售合同均为以乙方名义进行，销售付款、采购收款及附带费用均由乙方支付，货物由乙方管理。
定义：在此基础上，乙方因销售产品所产品所产生的利润=销售额 — （产品成本 — 销售折扣）— 仓储物流等附带成本 — 乙方运营费用；因销售产品所产生亏损额=销售额 — （产品成本 — 销售折扣）— 乙方运营费用。
甲方现行收入确认政策：如果产生利润，则甲方获得上述定义的利润x75%作为服务收入，若亏损，则甲方承担上述定义亏损额的100%，根据乙方销售货物确认收入（亏损）的月份确认甲方自身当月的服务收入/亏损。
我的问题是：甲方是否可以按照净额法确认收入，即利润x75%确认收入，亏损x100%冲减收入；还是，上述定义中构成利润及亏损组成部分的附带成本、运营费用等需要分开统计，计入甲方服务成本？
感谢陈老师的解答。

回答人：chenyiwei
从你说的情况看，我理解该业务实际上是甲方在主导，并承担其全部风险、享有其绝大部分（75%）收益。乙方反而只是资金和资质的提供者。这种情况下甲方应按总额法确认商品销售收入和成本，分配给乙方的25%收益也计入成本或费用。

提问人：南茜 时间：2018-04-17 09:43:51
请教陈版，如果业务不是甲方在主导，仅是票流，但没有实物流，实物都是公共仓储公司内部流转，此种情况应该是按净额法。我的问题是，以前年度按总额法， 2017 年如果以净额法核算，此种情况下是属于会计政策变更吗？

回答人：chenyiwei
如果业务模式和权利义务关系不变，而改变核算方法，应是前期差错更正。